【裁判字號】    89,易,1106
【裁判日期】    900416
【裁判案由】    竊盜
【裁判全文】
臺灣士林地方法院刑事判決                        八十九年度易字第一一六號
    公  訴  人  臺灣士林地方法院檢察署檢察官
    被      告  甲○○Ｎ  ＴＨ.
右列被告因竊盜案件，經檢察官提起公訴（八十九年度偵字第五三八一號），本院判
決如左：
    主  文
甲○○Ｎ  ＴＨＩ  ＴＨＵＣ竊盜，處有期徒刑月肆月，如易科罰金，以參佰元折算
壹日。緩刑貳年。
    事  實
一、甲○○Ｎ  ＴＨＩ  ＴＨＵＣ係越南人，意圖為自己不法之所有，於民國（下同
    ）八十九年五月三十一日晚上十時三十分許，在台北市○○區○○路十五之十三
    號一樓ＨＡＮＧ  ＴＥＮ店內，趁乙○○與同學逛街不注意之際，打開乙○○之
    背包拉鍊，竊取其內乙○○所有之行動電話一支，得手後，置於手提袋內，據為
    己有。嗣二名女性路人發覺，立即告知並偕同乙○○及友人自後緊追，至臺北市
    士林區○○路十五號前時，甲○○Ｎ  ＴＨＩ  ＴＨＵＣ為路人、乙○○及跟隨
    在後之同學黃瑜君、郭詩儀、周彥君、張純玫、林怡汝當場逮捕，甲○○Ｎ
    ＴＨＩ  ＴＨＵＣ始自其手提袋內交出上開行動電話，並經路人報警處理。
二、案經被害人乙○○告訴暨臺北市政府警察局士林分局報告臺灣士林地方法院檢察
    署檢察官偵查起訴。
    理  由
一、訊據被告甲○○Ｎ  ＴＨＩ  ＴＨＵＣ，矢口否認涉有上開竊盜罪嫌，辯稱：該
    行動電話是伊撿到的云云，惟查：被害人乙○○於右揭時、地因原本有拉上之背
    包拉鍊被打開，其內之行動電話被竊取後，為旁邊一老一少之女性路人發現，隨
    即告訴乙○○，該較年輕之女子並與乙○○及在場友人一起追趕被告，追到被告
    後才向被告要回該行動電話等情，迭據告訴人乙○○指訴甚詳，核與證人即乙○
    ○在場之友人黃瑜君、郭詩儀、周彥君、張純玫、林怡汝於偵查中證述情節相符
    ，並有贓物認領收據一紙、上開行動電話照片及告訴人當日所背之背包照片各一
    紙附卷可稽，且被告雖辯稱該行動電話為其所拾獲云云，然對於拾獲之地點其於
    警訊中係供稱：「在夜市逛街購物時在地上撿到的」等語（見偵查卷第五頁背面
    ），於偵查中先供稱：「在夜市逛街時在地上撿到的。」（見偵查卷第十六頁背
    面），後又稱：「在ＨＡＮＧ  ＴＥＮ  商店櫃檯旁地上撿到。」（見偵查卷第
    四十一頁）、「我確定在店門口撿到的。」（見偵查卷第六十一頁背面），於本
    院審理中卻又堅稱：「在ＨＡＮＧ  ＴＥＮ店內置衣櫃上撿到，櫃子離地上還有
    段距離，不是在地上撿到的」等語，前後所供大相歧異，若果為其所撿獲，豈有
    如此矛盾之理，足見其所辯拾獲乙節，顯係卸責之詞，不足採信，本案事證明確
    ，被告之犯行洵堪認定。
二、核被告所為，係犯刑法第三百二十條第一項之竊盜罪。爰審酌被告之素行，為貪
    圖小利取竊他人行動電話、被害人所受損害、被告犯後否認犯行之度態度等一切
    情狀，量處如主文所示之刑，又刑法第四十一條業於九十年一月十日公布修正，
    並於同年一月十二日生效，該條第一項規定：「犯最重本刑為五年以下有期刑以
    下之刑之罪，而受六個月以下有期徒刑或拘役之宣告，因身體、教育、職業、家
    庭之關係或其他正當事由，執行顯有困難者，得以一元以上三元以下折算一日，
    易科罰金。但確因不執行所宣告之刑，難收矯正之效，或難以維持法秩序者，不
    在此限。」，是本件依刑法第二條第一項前段規定，應適用修正後之刑法第四十
    一條第一項前段規定諭知易科罰金之折算標準。查被告前未曾受有期徒刑以上刑
    之宣告，有臺灣高等法院被告全國前案紀錄表及台灣士林地方法院檢察署刑案資
    料查註紀錄表各一份在卷可佐，其因一時貪圖小利失慮，偶罹刑典，犯後雖未坦
    承犯行，然其犯後迄今已被收容於內政部警政署外國人收容所近十月餘，而收容
    之行為雖非羈押，然亦有限制人身自由之性質，且無法折抵刑期，加以被告經此
    刑之宣告後，應知警惕而無再犯之虞，本院因認暫不執行其刑為當，予以宣告緩
    刑貳年，用啟自新。
據上論斷，應依刑事訴訟法第二百九十九條第一項前段，刑法第二條第一項前段、第
三百二十條第一項、第四十一條第一項前段、第七十四條第一款，罰金罰鍰提高標準
條例第一條前段，判決如主文。
本案經檢察官張嘉芬到庭執行職務。
中      華      民      國      九十      年      四      月    十六    日
                                臺灣士林地方法院刑事第四庭
                                    法  官  楊    迺    伶
右正本證明與原本無異。
如不服本判決，應於判決送達後十日內，向本院提出上訴狀。
                                    書記官
中      華      民      國      九十      年              月            日
刑法第三百二十條第一項


司法院資訊處製作；財團法人民間司法改革基金會備份。
